---
title: "Camera"
output: html_notebook
---

カメラのキャリブレーションデータ検討
+ センサー読み出しノイズ・ゲイン
+ バイアスのノイズ統計/RTSノイズ
+ ダークノイズ

```{r setup}
library(tidyverse)
library(patchwork)
library(ggpubr)
```

#読み出しノイズ/ゲイン
+ sigma_rn_e
+ sigma_s_e = sqrt(s_e)
+ adu_per_e

p = p_e * adu_per_e
p_e = s_e + n_e
sigma_e = sqrt(sigma_rn_e^2 + s_e)
n_eは平均が0の分布とする

s_e = s / k
sigma_e^2 = sigma^2 / k^2 = n^2 + s/k

k(e/ADU)
s = s_e / k
sigma = sigma_e / k = sqrt(sigma_rn_e^2 + s_e) / k
= sigma_rn_e / k (t=0)
=sqrt(C/k) (t>>0)

sigma_rn_e = sigma * k
k = C / sigma^2

sd_p = sqrt(n^2/k^2 + mean_p / k)
```{r fig.width = 6, fig.height = 4, out.width="100%"}
n_sample <- 1000
adu_per_e <- 20
sigma_rn_e <- 5
s_e_levels <- c(0.0, 1 * 2^(0:14))
dat <- tibble()
for(adu_per_e in c(0.1, 1, 10)) {
  for(sigma_rn_e in c(1, 5, 10)) {
for(s_e in s_e_levels) {
  sigma_e <- sqrt(sigma_rn_e^2 + s_e)
  p_e <- s_e + rnorm(n_sample, 0.0, sigma_e)
  s <- adu_per_e * s_e
  p <- adu_per_e * p_e
  dat <- bind_rows(dat, tibble(adu_per_e, sigma_rn_e, s_e, p_e, s, p))
}
  }
}
dat <- mutate(dat, adu_per_e = factor(adu_per_e), sigma_rn_e = factor(sigma_rn_e),
              Noise = sprintf("%s,%s", adu_per_e, sigma_rn_e))
dat <- filter(dat, p < 2^16)

sdat <- group_by(dat, adu_per_e, sigma_rn_e, Noise, s_e, s) %>%
  summarise(mean_p_e = mean(p_e), sd_p_e = sd(p_e),
            mean_p = mean(p), sd_p = sd(p))

g1 <- ggplot(dat) + geom_jitter(aes(s, p, color = Noise))
g1 <- g1 + facet_grid(adu_per_e ~ sigma_rn_e)
g2 <- ggplot(sdat) + geom_point(aes(s, sd_p^2, color = Noise)) + geom_line(aes(s, sd_p^2, color = Noise))
g2 <- g2 + scale_x_log10() + scale_y_log10()
g1 + g2 + theme(legend.position = "none")
filter(sdat, Noise == "1,1") -> tsdat
nls(sd_p ~ sqrt(n^2 / k^2 + mean_p / k), data = tsdat, start = c(n = 1, k = 1))

```

D700  4256x2832 ISO200-6400  1/8000-30
D810A 7360x4912 ISO200-12800 1/8000-30


```{r}
isos <- 200 * 2^(0:6)
isos
counts <- 2^(4:13)
counts
```

ISO200の時 8192となる露出時間 ss0
ISO200で   16となる露出時間 ss0 / 512
ISO12800で 8192となる露出時間 ss0 / 64
ISO12800で 16となる露出時間 ss0 / 512 / 64 = ss0 / 32768

1/8192 ISO12800 16
1/128  ISO200   16
1/16   ISO12800 8192
4s     ISO200   8192

7 * (10 + 1)

##ステラショット自動撮影
+ ファイルが開いていると読み込めない
+ LibreOfficeで開いて別名保存すると読み込めない
    + 開くときにString delimiterを'にすると行けた
+ BatchCaptionは無視される
+ ISOは整数で指定 値がない場合は不明となる 小数部は無視される
+ SSは1以下は"1/60.000"のように文字列で
+ Apertureは11.000のように浮動小数点で指定
  1s以下は小数部が間違っていると不明だが、1s以上は一応そのまま入る。実際どんな時間になるかは不明

+ F明るいと周辺減光大<->
　F暗いと被写界深度深すぎてピントが合ってくる　ゴミも小さくなって目だつ

```
SequenceCaption="Schedule For StellaShot", Model="",,,,,,,,,,
StartJd="None", Enable="True", LiveViewShooting="False", ShotType="Normal", BatchCaption="Batch1", ActualExposeSecond=-1
.000000,,,,,,
ExposureTime=”1/125.01”, ISO=400, Aperture=11.00000000000000000, Quality=50383106, Repeat=1, BracketExposureTimeStep=0,
BracketExposureTimeRepeat=0, BurstShootingMode="None", BurstShootingTime=1.0, BurstShootingNum=10, SaveTo="PC", WaitSave
ToMedia="Wait"
StartJd="None", Enable="True", LiveViewShooting="False", ShotType="Normal", BatchCaption="Batch2", ActualExposeSecond=-1
.000000,,,,,,
ExposureTime=1.01, ISO=800.5, Aperture=16.01, Quality=50383106, Repeat=1, BracketExposureTimeStep=0, BracketExposureTime
Repeat=0, BurstShootingMode="None", BurstShootingTime=1.0, BurstShootingNum=10, SaveTo="PC", WaitSaveToMedia="Wait"
StartJd="None", Enable="True", LiveViewShooting="False", ShotType="Normal", BatchCaption="Batch2", ActualExposeSecond=-1
.000000,,,,,,
ExposureTime=4.01, ISO=1602.0, Aperture=4.1, Quality=50383106, Repeat=1, BracketExposureTimeStep=0, BracketExposureTimeR
epeat=0, BurstShootingMode="None", BurstShootingTime=1.0, BurstShootingNum=10, SaveTo="PC", WaitSaveToMedia="Wait"

```

+ 1s以上は+2.1sしないと設定時間にならない
    + StellaShotの問題？カメラ側の問題？
    
```{bash}
ssed.sh base.csv -13 "`seq 0 7`" 8 1 | tee D810A_bias.csv

ssed.sh base.csv "`seq -9 0`" 1 8 1 | tee D810A_gain_iso200.csv
ssed.sh base.csv "`seq -1 1`" 1 8 1 | tee D810A_gain_iso200_b.csv

```

##天体名に'が含まれた場合の修正
awkで'を置換できないので結構たいへん
撮影時に保存設定で入れたほうがいい

```{bash}
ls *.nef > ttt0
ls *.nef | sed s/"EQT00h00m+00o00'"/bias/ > ttt1
paste ttt0 ttt1
paste ttt0 ttt1 | awk '{printf("mv \"%s\" %s\n", $1, $2); }' > t.sh
./t.sh

```

