---
title: "NoiseModel"
output: 
  html_notebook:
    toc: yes
    toc_float: yes
    theme: cerulean
    highlight: tango
---

ノイズモデル算出手順のまとめ RGrGbBカメラ用

D810A 
+ offset=600
+ 拡張感度はISOを手入力
+ ISO3200以下はオフセット減算後の負値が-28でクリップされている。
+ 平均値のズレはあまり目立たない
+ ISO3200以上はRTSノイズ成分にNRがかかっていそう
+ RTSノイズ成分を測定するには画素数が必要

平均とシグマをプロット
必要なら再撮影
差分の統計は?



```{r setup, include = FALSE}
source("tidyverse.R", encoding = "UTF8")
library(modelr)
dir0 <- "/Volumes/data/Photo/astrophoto/2019/20190622bias_D810/dat"
dir <- "/ws/notebook/dat"
basename <- "dump_D810"
```

#バイアス

NEFから統計量/画素値ダンプ出力
```{bash listpdaf, eval = F}
listpdaf -i bias -s -pd0 28 |tee bias/dat/stat_RL.txt
listpdaf -i bias -s -pd0 32 |tee bias/dat/stat_RGrGbB.txt
listpdaf -i bias -s -pd0 28 -dump bias/dat/dump_RL.csv

istnef -i ./ -dump dat/dump_RGrGbB.csv -E 3690,2464,8,8
```

ダンプしたcsvをrdsにして保存

```{r csv_to_rds,echo = T,eval = F}
csv_file <- glue("{dir0}/{basename}.csv")
dat <- read_csv0(csv_file)
dat <- nest(dat, -File, -ISO, -Exposure) %>% 
  mutate(ISO = case_when(
    File == "./DSC_1386.NEF" ~ 32, 
    File == "./DSC_1396.NEF" ~ 25600, 
    File == "./DSC_1397.NEF" ~ 51200, 
    TRUE ~ ISO))
saveRDS(dat, glue("{dir}/{basename}.rds"))

```


```{r,  echo = FALSE, eval = FALSE, warning = FALSE}
rds_file <- glue("{dir}/{basename}.rds")
dat <- readRDS(rds_file)
head(dat)

mutate(dat, min = map(data, ~ .x %>% summarise_all(min))) %>% unnest(min)
```

###ヒストグラムデータに変換

全開口,半開口同士の差はあまり大きくなさそうなので、
ISO感度ごとに全開口と半開口を分けたデータを作成してrdsに保存

```{r to_histgram_dat, fig.width = 10, fig.height = 4, echo = FALSE, eval = FALSE, warning = FALSE}
rds_file <- glue("{dir}/{basename}.rds")
dat <- readRDS(rds_file)
gdat <- dat %>% unnest(data) %>%
  gather(Pixel, Value, -File, -ISO, -Exposure, -X, -Y)

gdat <- gdat %>%
  group_by(File, ISO, Exposure, Pixel) %>%
  nest()
#gdat <- gdat %>% filter(ISO == 400)

to_histogram_data <- function(Value) {
  pb$tick()$print()
  g <- ggplot() + geom_histogram(aes(Value), binwidth = 1)
  hist_data <- layer_data(g) %>% as_tibble()
  hist_data <- hist_data %>% transmute(x, count, ncount)
  hist_data
}

pb <- progress_estimated(nrow(gdat))
hdat <- gdat %>%
  mutate(data = map(data, ~ to_histogram_data(.x$Value)))


saveRDS(hdat, glue("{dir}/{basename}_hdat.rds"))

```


### ヒストグラム形状確認

```{r, fig.width = 10, fig.height = 4, echo = FALSE, eval = FALSE, warning = FALSE}
rds_file <- glue("{dir}/{basename}_hdat.rds")
hdat <- readRDS(rds_file)
hdat <- hdat %>% 
  mutate(data = map2(data, ISO, 
                     ~ .x %>% 
                      mutate(nx = x / (.y / 100)) %>%
                      filter(count > 1) %>%
                      filter(x > min(x))))
# 
# 
#                         %>%
#                        arrange(Pixel)))
hdat <- hdat %>% unnest(data)
#hdat <- filter(hdat, x > -1008)
# hdat <- mutate(hdat, nx = x / (ISO / 100))
# hdat <- mutate(hdat, nx = x)
# hdat <- filter(hdat, count >= 10)
# hdat <- arrange(hdat, Pixel)

g <- ggplot(hdat) + geom_point(aes(x, y = count, color = Pixel))
g <- g + facet_wrap(~ ISO, scale = "free", nrow = 2)
#g <- g + coord_cartesian(xlim = c(-7.5, 7.5))
g <- g + scale_y_log10()
plot(g)

```

+ 負値がISO感度ごとに違うレベルでクリップされてる

##ノイズ分布のフィッティング(一括版)

フィット結果の係数をファイルに保存

```{r, fig.width = 10, fig.height = 6, echo = FALSE, eval = FALSE, warning = FALSE}
th_ncount_gauss0 <- 0.2
th_ncount_gauss <- 0.1

rds_file <- glue("{dir}/hdat_RGrGbB.rds")
hdat0 <- readRDS(rds_file) 

select_fit_data <- function(data) {
  fit_data <- data %>%
    filter(count >= 10) %>%
    filter(ncount >= 10e-4) %>%
    filter(abs(x) > 0.0) %>%
    filter(x > -1000)
  fit_data
}
hdat <- hdat0 %>%
  mutate(data = map(data, ~ select_fit_data(.x)))

#Regression and Prediction
#1. Tentative fitting for Gaussian noise.
mdat <- hdat %>%
  mutate(lm_gauss0 = 
           map(data,
               ~ lm(log(count) ~ 1 + x + I(x^2), 
                    data = filter(., count > max(count) * th_ncount_gauss0))))
mdat <- mdat %>%
  mutate(data = map2(data, lm_gauss0, 
                     ~ .x %>%
                       mutate(pred_gauss0 = exp(predict(.y, .x)),
                              res1 = count - pred_gauss0,
                              Fit = ifelse(count > max(count) * th_ncount_gauss0, 
                                           "1_lm_gauss0", "0_notused"))))
coef_lm_gauss0 <- function(lm_gauss0) {
  coef_gauss0 <- tidy_coef(lm_gauss0, c("a0", "a1", "a2"))
  coef_gauss0 %>% 
    transmute(gauss0_A0 = exp(a0 - a1^2 / 4 / a2),
              gauss0_mu = -(a1 / 2 / a2),
              gauss0_sigma = sqrt(- 1 / 2 / a2),
              gauss0_A = gauss0_A0 * sqrt(2 * pi) * gauss0_sigma)
}
mdat <- mdat %>% mutate(coef_gauss0 = map(lm_gauss0, coef_lm_gauss0))

saveRDS(mdat, gsub(".rds", "_model.rds", rds_file))

stop()
mdat <- filter(mdat, ISO <= 200)
#2. Fitting for RTS noise.
mdat <- mdat %>% 
  mutate(lm_rts = ifelse(ISO >= 6400,
                         map(data,
                             ~ lm(log(res1) ~ 1 + I(abs(x)^2),
                                  data = filter(., abs(x) >= quantile(abs(x))[4]))),
                         map(data,
                             ~ lm(log(res1) ~ 1 + abs(x),
                                  data = filter(., abs(x) >= quantile(abs(x))[4])))))
mdat <- mdat %>%
  mutate(data = map2(data, lm_rts, 
                     ~ .x %>%
                       mutate(pred_rts = exp(predict(.y, .x)),
                              res2 = res1 - pred_rts,
                              count3 = count - pred_rts,
                              Fit = ifelse(abs(x) >= quantile(abs(x))[4], "2_lm_rts", Fit))))


#3. Figting for Gaussian noise.
mdat <- mdat %>% 
  mutate(lm_gauss = map(data,
                        ~ lm(log(count3) ~ 1 + x + I(x^2),
                             data = filter(., count3 > max(count3) * th_ncount_gauss))))
mdat <- mdat %>% 
  mutate(data = 
           map2(data, lm_gauss,
                ~ .x %>%
                  mutate(pred_gauss = exp(predict(.y, .x)),
                         res3 = count3 - pred_gauss,
                         Fit = ifelse(count3 > max(count3) * th_ncount_gauss, "3_lm_gauss", Fit))))

#Extract coefficients
coef_lm_rts <- function(lm_rts, ISO) {
  coef_rts <- tidy_coef(lm_rts, c("a0", "a1"))
  print(coef_rts)
  if(ISO >= 6400) {
    coef_rts <- coef_rts %>% 
      transmute(rts_a0 = exp(a0),
                rts_A = rts_a0 * sqrt(2 * pi) * sqrt(- 1 / 2 / a1),
                rts_sigma = sqrt(- 1 / 2 / a1))
  }
  else {
    coef_rts <- coef_rts %>% 
      transmute(rts_a0 = exp(a0),
                rts_A = rts_a0 / (-a1),
                rts_sigma = sqrt(1 / ( (-a1)^2)))
  }
  coef_rts
}
coef_lm_gauss <- function(lm_gauss) {
  coef_gauss <- tidy_coef(lm_gauss, c("a0", "a1", "a2"))
  coef_gauss %>% 
    transmute(gauss_A0 = exp(a0 - a1^2 / 4 / a2),
              gauss_mu = -(a1 / 2 / a2),
              gauss_sigma = sqrt(- 1 / 2 / a2),
              gauss_A = gauss_A0 * sqrt(2 * pi) * gauss_sigma)
}
termがおかしい
mdat <- mdat %>% mutate(coef_rts = map2(lm_rts, ISO, coef_lm_rts))
mdat <- mdat %>% mutate(coef_gauss = map(lm_gauss, coef_lm_gauss))

saveRDS(mdat, gsub(".rds", "_model.rds", rds_file))

```

#### フィッティングしたモデルの確認

```{r, fig.width = 10, fig.height = 6, echo = FALSE, eval = FALSE, warning = FALSE}
rds_file <- glue("{dir}/hdat_RGrGbB_model.rds")
model_dat <- readRDS(rds_file)

model_dat <- model_dat %>%
  mutate(A0a0 = map2_dbl(coef_gauss, coef_rts, ~ .x$gauss_A0 + .y$rts_a0)) %>%
  mutate(data = map2(data, A0a0, 
                     ~ .x %>% mutate(ncount = count / .y,
                                     nres3 = res3 / .y)))

model_dat <- model_dat %>%
  mutate(ldata = map(data,
                     ~ tibble(x = seq(min(.$x), max(.$x), (max(.$x) - min(.$x))/100)))) %>%
  mutate(ldata = map2(ldata, lm_rts, 
                      ~ mutate(.x, p_rts = exp(predict(.y, .x))))) %>%
  mutate(ldata = map2(ldata, lm_gauss,
                      ~ mutate(.x, p_gauss = exp(predict(.y, .x))))) %>%
  mutate(ldata = map2(ldata, A0a0, 
                      ~ .x %>% mutate(p_rts = p_rts / .y,
                                      p_gauss = p_gauss / .y)))

#Create plots.
plot_model_dat <- function(data, pixel) {
  print(pixel)
  pdat <- data %>% select(ISO, data) %>% unnest(data)
  ldat <- data %>% select(ISO, ldata) %>% unnest(ldata)

  g1 <- ggplot(pdat) + geom_point(aes(x, ncount, color = Fit))
  g1 <- g1 + geom_line(data = ldat, aes(x, p_gauss), color = "red")
  g1 <- g1 + geom_line(data = ldat, aes(x, p_rts), color = "blue")
  g1 <- g1 + geom_line(data = ldat, aes(x, p_gauss + p_rts), color = "black")
  g1 <- g1 + labs(y = "Norm. counts")
  g2 <- ggplot(pdat) + geom_point(aes(x, nres3, color = Fit))
  g2 <- g2 + labs(y = "Norm. res.")
  g <- ((g1) /
          (g2 + coord_cartesian(ylim = c(-0.05, 0.05))) /
          (g1 + scale_y_log10() + coord_cartesian(ylim = c(5e-4, 1.0))) /
          (g2 + scale_y_log10() + coord_cartesian(ylim = c(1e-5, 0.15))))
  g <- g & 
    facet_wrap(~ factor(ISO), scale = "free_x", nrow = 1) &
    theme(legend.position = "none")
  g <- g + plot_annotation( title = "Fitting for read-out noises", 
                            subtitle = sprintf("Pixel=%s", pixel))
  plot(g)
}

model_dat %>% 
  split(.$Pixel) %>%
  iwalk(plot_model_dat)

```

####ISO感度に対するガウスノイズ/RTSノイズ成分のσ

```{r, fig.width = 4, fig.height = 2, echo = FALSE, eval = FALSE, warning = FALSE}
rds_file <- glue("{dir}/hdat_RGrGbB_model.rds")
model_dat <- readRDS(rds_file)

coef_dat <- model_dat %>% 
  select(ISO, Pixel, coef_gauss, coef_rts) %>%
  unnest(coef_gauss, coef_rts)

coef_dat <- coef_dat %>% 
  nest(-Pixel) %>%
  mutate(lm_gauss_sigma = 
           map(data, 
               ~ lm(log10(gauss_sigma) ~ log10(ISO), 
                    data = filter(., ISO >= 400)))) %>%
  mutate(data = 
           map2(data, lm_gauss_sigma,
                ~ mutate(.x, pred_gauss_sigma = 10^(predict(.y, .x)))))
pdat <- coef_dat %>% unnest(data)


g <- ggplot(pdat) + geom_point(aes(ISO, gauss_sigma, color = Pixel))
g <- g + geom_line(aes(ISO, pred_gauss_sigma, color = Pixel))
g <- g + scale_x_log10() + scale_y_log10()
g <- g + coord_equal()
g

g <- ggplot(pdat) + geom_point(aes(ISO, rts_sigma, color = Pixel))
g <- g + scale_x_log10() + scale_y_log10()
g <- g + coord_equal()
g

```

***

#ゲイン

+ F2.8 ティッシュ2重x2 + コピー用紙1+ND4で減光
+ シャッタースピードで露出レベルを変えた画像を自動撮影
+ 以下でログファイルと対応付け

```{bash, eval = F}
ls *.NEF | sed '1s/^/File        \n/' | sed '1s/^/\n/' > t1.txt; nkf -d CMD_FLOW_DATA5_log20190426_1422.txt > t2.txt; paste t2.txt t1.txt > log.txt
#Edit manually
nkf -d CMD_FLOW_DATA5_log20190426_1429.txt > t2b.txt; paste t2b.txt t1b.txt >> log.txt

```

NEFから統計量/画素値ダンプ出力
DSC_1142.NEFだけ圧縮が異なる？エラーが出る
-> ノイズが多くてロスレス圧縮すると逆にファイルサイズが増える場合は自動的に非圧縮になるっぽい

```{bash listpdaf_gain, eval = F}
listpdaf -i ./ -s -pd0 28 -pdE 2122,114,256,16 -dump dat/dump_RL.csv | tee dat/stat_RL.txt
listpdaf -i ./ -s -pd0 32 -pdE 2122,114,256,16 -dump dat/dump_RGrGbB.csv | tee dat/stat_RGrGbB.txt

```

ダンプしたcsvをrdsにして保存
```{r csv_to_rds_gain,echo = T,eval = F}
dir <- "E:/data/DFD/20190424/gain/"
for(line in c("RL", "RGrGbB")) {
  csv_file <- sprintf("%s/dat/dump_%s.csv", dir, line)
  rds_file <- sprintf("%s/dat/dump_%s.rds", dir, line)
  message(sprintf("#resave %s to %s", csv_file, rds_file))
  dat <- read_csv(csv_file, col_names =TRUE, comment = "#", col_types = cols())
  saveRDS(dat, rds_file)
}

```

###ヒストグラムデータに変換
```{r to_histgram_dat_gain, fig.width = 10, fig.height = 4, echo = FALSE, eval = FALSE, warning = FALSE}
dir <- "E:/data/DFD/20190424/gain/"
rds_file <- glue("{dir}/dat/dump_RGrGbB.rds")
dat <- readRDS(rds_file)
gdat <- gather(dat, Pixel, Value, -ID, -ISO, -SS, -X, -Y)

gdat <- gdat %>%
  group_by(ID, ISO, SS, Pixel) %>%
  nest()
#gdat <- gdat %>% filter(ISO == 400)

to_histogram_data <- function(Value) {
  pb$tick()$print()
  sd <- sd(Value)
  g <- ggplot() + geom_histogram(aes(Value), binwidth = sd / 2.5)
  hist_data <- layer_data(g) %>% as_tibble()
  hist_data <- hist_data %>% transmute(x, count, ncount)
  hist_data
}

pb <- progress_estimated(nrow(gdat))
hdat <- gdat %>%
  mutate(data = map(data, ~ to_histogram_data(.x$Value)))

saveRDS(hdat, glue("{dir}/dat/test_hdat_RGrGbB.rds"))

```

```{r, fig.width = 10, fig.height = 8, echo = FALSE, eval = FALSE, warning = FALSE}
dir <- "E:/data/DFD/20190424/gain/"
hdat <- readRDS(glue("{dir}/dat/test_hdat_RGrGbB.rds"))

sss <- c(sprintf("%d/1", c(8, 4, 2, 1)), 
         sprintf("1/%d", c(2, 4, 8, 15, 30, 60, 125 * 2^(0:6))))

hdat <- mutate(hdat, ISO = as.integer(ISO), SS = factor(SS, levels = sss))
hdat <- hdat %>% unnest(data)
hdat <- filter(hdat, x > -1008)
hdat <- mutate(hdat, nx = x / (ISO / 100))
hdat <- filter(hdat, count >= 10)
hdat <- arrange(hdat, Pixel)
hdat <- filter(hdat, ISO == 100)

g <- ggplot(hdat) + geom_point(aes(abs(nx), y = count, color = Pixel))
g <- g + facet_wrap(~ ISO, scale = "free_y", nrow = 2) + coord_cartesian(xlim = c(0, 10))
g <- g + scale_y_log10()
plot(g )

g <- ggplot(hdat) + geom_point(aes(x, y = count, color = Pixel))
g <- g + facet_wrap( ~ SS, scale = "free")
g <- g + scale_y_log10()
plot(g )

```

##ノイズ分布のフィッティング(一括版)

+ ガウシアンノイズのみでフィット
+ 暗いところはずれるはず

```{r, fig.width = 10, fig.height = 6, echo = FALSE, eval = FALSE, warning = FALSE}
dir <- "E:/data/DFD/20190424/gain/"

th_ncount_gauss0 <- 0.1
th_ncount_gauss <- 0.1

rds_file <- glue("{dir}/dat/test_hdat_RGrGbB.rds")
hdat0 <- readRDS(rds_file)

sss <- c(sprintf("%d/1", c(8, 4, 2, 1)), 
         sprintf("1/%d", c(2, 4, 8, 15, 30, 60, 125 * 2^(0:6))))
hdat0 <- mutate(hdat0, SS = factor(SS, levels = sss))

select_fit_data <- function(data) {
  fit_data <- data %>%
    filter(count >= 10) %>%
    filter(ncount >= 10e-4) %>%
    filter(x > -1000)
  fit_data
}
hdat <- hdat0 %>%
  mutate(data = map(data, ~ select_fit_data(.x)))

#Regression and Prediction
#1. Tentative fitting for Gaussian noise.
mdat <- hdat %>%
  mutate(lm_gauss0 = 
           map(data,
               ~ lm(log(count) ~ 1 + x + I(x^2), 
                    data = filter(., count > max(count) * th_ncount_gauss0))))
mdat <- mdat %>%
  mutate(data = map2(data, lm_gauss0, 
                     ~ .x %>%
                       mutate(pred_gauss0 = exp(predict(.y, .x)),
                              res1 = count - pred_gauss0,
                              Fit = ifelse(count > max(count) * th_ncount_gauss0, 
                                           "1_lm_gauss0", "0_notused"))))

#Extract coefficients
coef_lm_gauss0 <- function(lm_gauss0) {
  coef_gauss0 <- tidy_coef(lm_gauss0, c("a0", "a1", "a2"))
  coef_gauss0 %>% 
    transmute(gauss0_A0 = exp(a0 - a1^2 / 4 / a2),
              gauss0_mu = -(a1 / 2 / a2),
              gauss0_sigma = sqrt(- 1 / 2 / a2),
              gauss0_A = gauss0_A0 * sqrt(2 * pi) * gauss0_sigma)
}
mdat <- mdat %>% mutate(coef_gauss0 = map(lm_gauss0, coef_lm_gauss0))

saveRDS(mdat, gsub(".rds", "_model.rds", rds_file))

```

#### フィッティングしたモデルの確認

```{r, fig.width = 10, fig.height = 6, echo = FALSE, eval = FALSE, warning = FALSE}
dir <- "E:/data/DFD/20190424/gain/"
rds_file <- glue("{dir}/dat/test_hdat_RGrGbB_model.rds")
model_dat <- readRDS(rds_file)

model_dat <- model_dat %>%
  mutate(A0 = map_dbl(coef_gauss0, ~ .x$gauss0_A0)) %>%
  mutate(data = map2(data, A0, 
                     ~ .x %>% mutate(ncount = count / .y,
                                     nres1 = res1 / .y)))

model_dat <- model_dat %>%
  mutate(ldata = map(data,
                     ~ tibble(x = seq(min(.$x), max(.$x), (max(.$x) - min(.$x))/100)))) %>%
  mutate(ldata = map2(ldata, lm_gauss0,
                      ~ mutate(.x, p_gauss0 = exp(predict(.y, .x))))) %>%
  mutate(ldata = map2(ldata, A0, 
                      ~ .x %>% mutate(p_gauss0 = p_gauss0 / .y)))

#Create plots.
plot_model_dat <- function(data, pixel) {
  print(pixel)
  pdat <- data %>% select(ISO, SS, data) %>% unnest(data)
  ldat <- data %>% select(ISO, SS, ldata) %>% unnest(ldata)

  g1 <- ggplot(pdat) + geom_point(aes(x, ncount, color = Fit))
  g1 <- g1 + geom_line(data = ldat, aes(x, p_gauss0), color = "black")
  g1 <- g1 + labs(y = "Norm. counts")
  g1 <- g1 + facet_grid(ISO ~ SS, scale = "free")
  g1 <- g1 + labs(title = "Fitting for shot noises", 
                            subtitle = sprintf("Pixel=%s", pixel))
  plot(g1)
}

model_dat %>% 
  split(.$Pixel) %>%
  iwalk(plot_model_dat)

```

#### ショットノイズのμとσの比較

+ 概ねモデル曲線に従っていそう

```{r, fig.width = 8, fig.height = 4, echo = FALSE, eval = FALSE, warning = FALSE}
dir <- "E:/data/DFD/20190424/gain/"
model_dat <- readRDS(glue("{dir}/dat/test_hdat_RGrGbB_model.rds"))

gain_dat <- model_dat %>% 
  select(ISO, Pixel, coef_gauss0) %>%
  unnest(coef_gauss0)

dir <- "E:/data/DFD/20190215/bias/"
bias_dat <- readRDS(sprintf("%s/dat/test_hdat_RGrGbB_model.rds", dir))
bias_dat <- bias_dat %>%
  mutate(sigma_rn = map_dbl(coef_gauss, ~ min(.x$gauss_sigma)))
#  summarize(sigma_rn = min(gauss_sigma))

g <- ggplot() + 
  geom_point(data = gain_dat, aes(gauss0_mu, gauss0_sigma, color = factor(ISO))) +
  geom_point(data = bias_dat, aes(1, sigma_rn, color = factor(ISO)), shape = 1)
g <- g + scale_x_log10() + scale_y_log10()
g <- g + coord_equal()
g

```

##biasとgainを合わせてモデル化

```{r, fig.width = 8, fig.height = 4, echo = FALSE, eval = FALSE, warning = FALSE}
bias_gain_dat <- bias_dat %>%
  select(ISO, Pixel, sigma_rn) %>%
  left_join(gain_dat, by = c("ISO", "Pixel"))

g <- ggplot(bias_gain_dat) + 
  geom_point(aes(log10((gauss0_mu)), log10(gauss0_sigma^2  - sigma_rn^2), color = factor(ISO)))
g

```






