---
title: "R Notebook"
output: html_notebook
---

```{r setup}
library(tidyverse)
library(glue)

```

#天体リスト

+ 最小限のリストにしておく
+ 特定の天体でのみ必要な情報は元のリストをたどる
+ そのために識別の為の名前は編集しない
+ 処理やりなおしが自動でできるようにしておく
+ いらない情報は早めに消す
+ Typeはそのままにしておいて、検索時にマージ RNのみ、見つけ次第スクリプトで編集
+ ターゲット名はM,C,NGC,ICナンバーから自動生成するようにする
  + Mx,nickname
  + Mx
  + NGC/ICxxxx,Cx,nickname
  + NGC/ICxxxx,nickname
  + NGC/ICxxxx
  + otherxxx

## OpenNGC
https://github.com/mattiaverga/OpenNGC
+ 座標はNED, 投球はSIMBAD
+ csv,ods
+ NGC/IC以外の天体が20ほど

### NGC_guide.txt

カタログ名/ID/subIDに分離して整理
+ Name: Object name composed by catalog + number
    NGC: New General Catalogue
    IC: Index Catalogue
    
統計をみて消す/マージするタイプを整理
- Type: Object type

残す
+ RA: Right Ascension in J2000 Epoch (HH:MM:SS.SS)
+ Dec: Declination in J2000 Epoch (+/-DD:MM:SS.SS)
+ Const: Constellation where the object is located

- MajAx: Major axis, expressed in arcmin

必要ならあとで参照
Bがあるものが多いが、Vのみも100ほどある
- MinAx: Minor axis, expressed in arcmin
- PosAng: Major axis position angle (North Eastwards)
- B-Mag: Apparent total magnitude in B filter 
- V-Mag: Apparent total magnitude in V filter
- J-Mag: Apparent total magnitude in J filter
- H-Mag: Apparent total magnitude in H filter
- K-Mag: Apparent total magnitude in K filter

銀河用 必要ならあとで参照
- SurfBr (only Galaxies): Mean surface brigthness within 25 mag isophot (B-band), expressed in mag/arcsec2
- Hubble (only Galaxies): Morphological type (for galaxies)

PN用 必要ならあとで参照
- Cstar U-Mag (only Planetary Nebulae): Apparent magnitude of central star in U filter
- Cstar B-Mag (only Planetary Nebulae): Apparent magnitude of central star in B filter
- Cstar V-Mag (only Planetary Nebulae): Apparent magnitude of central star in V filter
- Cstar Names (only Planetary Nebulae): central star identifications

整理する Dupをのぞいて必要か確認
- M: cross reference Messier number
- NGC: other NGC identification, if the object is listed twice in the catalog
- IC: cross reference IC number, if the object is also listed with that identification

どんなカタログが参照されているか確認
- Identifiers: cross reference with other catalogs
    + C以外のカタログを削除して、Cは別カラムに移動
- Common names: Common names of the object if any
    + 後から追加してもいいかも
- NED Notes: notes about object exported from NED
    + データの出所や星の分類・他の星雲/星団/系外銀河の一部かどうかなどいらない
- OpenNGC Notes: notes about the object data from OpenNGC catalog
  + C14(h-χ)が2天体 -> 別途編集
  + 他はあまり重要なものはない-> 削除

```{r}
dat0 <- read_delim("../OpenNGC-master/NGC.csv", ";", 
                  col_types = cols(RA = col_character()), 
                  guess_max = 10000)
dat0a <- read_delim("../OpenNGC-master/addendum/addendum.csv", ";", 
                  col_types = cols(RA = col_character()), 
                  guess_max = 10000)
dat0 <- bind_rows(dat0, dat0a)
#dat0 <- dat0 %>% select(1:5, 6, 19:21, 23:26)
dat0 <- dat0 %>% select(1:5, 19:21, 23:24)
dat0 <- rename(dat0, CommonNames = "Common names")

dat1 <- dat0
dat1 <- dat1 %>% filter(Type != "*")
dat1 <- dat1 %>% filter(!is.na(M) | Type != "**")
dat1 <- dat1 %>% filter(Type != "Dup")
dat1 <- dat1 %>% filter(!is.na(M) | Type != "Other")
dat1 <- dat1 %>% filter(!is.na(CommonNames) | Type != "*Ass")
dat1 <- dat1 %>% filter(Type != "Nova")
dat1 <- dat1 %>% filter(Type != "NonEx")
#filter(dat1, !is.na(M)) %>% View()
#dat2 <- filter(dat1, Type == "*Ass")
dat1 <- dat1 %>% 
  mutate(Type = recode(Type,
    "GCl" = "GC",
    "OCl" = "OC",
    "**" = "A", 
    "*Ass" = "A",
    "DrkN" = "DN", 
    "RfN" = "RN",
    "EmN" = "EN",
    "GPair" = "Gp",
    "GTrpl" = "Gt",
    "GGroup" = "Gg"))

remove_catalogs <- function(id) {
 ccc <- id
 if(!is.na(id)) {
   ccc <- str_split(ccc, ",")[[1]]

   patterns <- c("2MASX", "IRAS", "MCG", "PGC", "UGC", 
                 "LEDA", "2MASS", "ESO ", "ESO-LV ", 
                 "6dF ", "ESOLV", "SDSS",
                 "LBN ", "MWSC ", "TYC ", "BD", "HIP ", "HD ",
                 "IDS ", "WDS ", "UCAC", "SAO ",
                 "PK ", "PN G")
  # ccc <- ccc[-na.omit(charmatch(patterns, ccc))] #最後しかマッチできない

   for(pattern in patterns) {
     ccc <- ccc[!str_detect(ccc, pattern)]
   }

   ccc <- paste(ccc, collapse = ",")
   if(ccc == "") { ccc = NA_character_ }
 }
 ccc
}

#不要なカタログ名を除去
dat2 <- dat1 %>%
 mutate(Identifiers = map_chr(Identifiers, remove_catalogs))

#Caldwel天体の番号を抽出/修正
dat3 <- dat2 %>% 
  transmute(Name, Type, RA, Dec, Const, M, NGC, IC,
            C = as.integer(parse_number(Identifiers)), 
            Identifiers, CommonNames) %>%
  mutate(CommonNames = if_else(str_sub(Name, 1, 2) == "C0" & !is.na(Identifiers),
                               as.character(glue("{CommonNames},{Identifiers}")), 
                               CommonNames)) %>%
  mutate(C = if_else(str_sub(Name, 1, 2) == "C0", as.integer(parse_number(Name)), C)) %>%
  mutate(CommonNames = if_else(!is.na(C) & C == 64, "Tau CMa", CommonNames)) %>%
  select(-Identifiers)

#Messier天体を修正
dat4 <- dat3 %>%
  mutate(M = as.integer(parse_number(M))) %>%
  mutate(CommonNames = if_else(Name == "NGC5866", "M102?", CommonNames)) %>%
  mutate(M = if_else(Name == "NGC5866", as.integer(102), M)) %>%
  mutate(Type = if_else(!is.na(M) & M == 73, "A", Type))

dat5 <- dat4 %>%
  mutate(IC = if_else(str_sub(Name, 1, 2) == "IC", 
                      as.integer(parse_number(Name)), NA_integer_)) %>%
  mutate(NGC = if_else(str_sub(Name, 1, 3) == "NGC", 
                       as.integer(parse_number(Name)), NA_integer_))

#filter(dat5, !is.na(M)) %>% arrange(M) %>% View # NGC5866をM102として110個
#filter(dat5, !is.na(C)) %>% arrange(C) %>% View #109個 初版の間違いは修正済みなのを確認

filter(dat5, !is.na(M) | !is.na(C) | !is.na(CommonNames)) %>% 
  arrange(M, C, NGC, IC) %>% View() #この273個が最初のターゲットリストか 重複/細分あるけど...
```
あとは書籍で出てきた天体を追加
Shiny spread sheetをテスト？

RA/DECでプロット
銀経/銀緯でプロット
visibilityをプロット

銀河が多い
```{r}
ggplot(dat1) + geom_bar(aes(Type, fill = Type), ) +
  theme(legend.position = "top") + coord_cartesian(ylim = c(0, 700))

```
addenment.csvとNGC.csvをマージして編集
+ 削除 *: Star
+ 削除 **: Double star M40残す
+ 削除 *Ass: Association of stars  60個 M24, MW/M33/LMCのstar cloud, asterismなど... 名前ありは残す
+ Cl+N: Star cluster + Nebula 66個 M42, NGC2264
+ DN   DrkN: Dark Nebula addendumに2個
+ 削除 Dup: Duplicated object (see NGC or IC columns to find the master object)
+ HII  EmN: Emission Nebula 8個 全部LMCの天体
+ G    G: Galaxy サブIDで整理
+ GC   GCl: Globular Cluster 205個
+ Gg   GGroup: Group of galaxies 16個 サブIDでそれぞれの数を確認 -> サブIDつき以外は消してもOK?
+ Gp   GPair: Galaxy Pair 212個
+ Gt   GTrpl: Galaxy Triplet 23個
+ HII  HII: HII Ionized region82個 馬頭星雲など+ LMCの天体
+ Neb: Nebula  93個 M,Cが結構入ってる HIIもRNも含む感じ？
    + HII IC405(Flaming Star), IC2159(Monkeyの一部), IC4703(M16), IC4955(IC4954とペア)
    + RN  IC4604(rho Oph), NGC1435(Melope), NGC7023(Iris), NGC5134(NGC7129), M8, M20
    + EN  NGC6164-65
    + OC  M16
+ 削除 Nova: Nova star IC4544, 4816, 4850 Nova 1900以前の写真乾板で見つかった天体
+ 削除 NonEx: Nonexistent object 14個

+ OC   OCl: Open Cluster  650個 LMC/SMCのが結構ある
+ PN   PN: Planetary Nebula PN 129個
+ RN   RfN: Reflection Nebula 38個 名前ありのが5個
+ SNR  SNR: Supernova remnant 11個 カニ星雲, 網状星雲以外は厳しそう IC443(GemA), NGC6334くらいか？ Dorにあと一つ
+ Other Other: Other classification (see object notes).. 430個
    + 色々なのが混ざってるので再分類
    + 非存在/星/他の天体の一部...削除




+ 系外銀河の天体をExtraに銀河名を入れて分離
+ 複数銀河

+ ニックネーム
+ C IDを自動抽出
+ 他のカタログ名　以下は多すぎる/識別の役に立たないので除く　最初に？
    + MWSC Milkey Way Star Cluster

#他のカタログ

+ Arp
+ HCG
+ Abell(PN)
+ PN
+ Sh

#ToDo
readODSをテスト
+ 説明を読んで残す行を決める
+ NGC/IC, M, C, Nickname,....
+ C天体リストとマージ

+ 二重星



